# 关于 jun 工企业收入确认问题

提问人：gjc@tj 时间：2022-10-13 15:49:25
陈版好，我这边的公司目前情况是这样，签订合同后，公司生产完产品，进行jun检后获得合格证，然后货物还是放在我这边，客户调拨，我再发货。这类合同有 2 种，一种是和jun方直接签订，另一种是我们作为配套，给到jun方的二级单位或其他单位。合同约定的付款都是以预收第一笔和验收合格后支付第二笔，这种情况下作为我们公司来说，收入确认能否以交付来确认。另外，两种合同收入确认是否应该一致。

回答人：chenyiwei
这个问题就是商品控制权何时转移给客户的问题（客户可能是军方，也可能是其他单位）。
建议对照新收入准则应用指南中关于“售后代管商品安排”的相关说明处理。如符合“售后代管商品安排”的，可在验收通过后即确认收入，而无需等到实际交付时。如果不符合“售后代管商品安排”或者虽符合但在验收时点获取的证据证明力不足的，则还是在实际交付时确认收入。

提问人：gjc@tj 时间：2022-10-14 14:36:17
谢谢陈版回复，我想问下关于这个证据力不足的概念是什么。在看了近期上市的华强科技还有其他同行业会计处理，他们就是把jun检后给jun方和不直接给jun方的分开，这样做是否合理。我目前了解下来，jun检后商品应都满足售后代管安排的四个要求。即可识别、具有商业实质、可以随时交付、不能自行使用。谢谢陈版

回答人：chenyiwei
这个问题需结合具体背景分析，如果该项目为IPO发行人的，更须谨慎。

提问人：gjc@tj 时间：2022-10-19 16:54:38
陈版，我的理解，从谨慎性上，应该是交付更为谨慎，因为jun检和交付可能存在较长的时间差，但从准则的角度上，jun检完成后公司就已经有收款权了，这两者怎么取舍呢

回答人：chenyiwei
这就是一个风险评估问题了。但是，虽然谨慎性原则是会计的基本原则，但其与其他会计信息质量要求的基本原则是有冲突的，不应滥用。